【裁判字號】    89,易,973
【裁判日期】    900613
【裁判案由】    傷害等
【裁判全文】
臺灣苗栗地方法院刑事判決                          八十九年度易字第九七三號
    公  訴  人  臺灣苗栗地方法院檢察署檢察官
    被      告  丙○○
右列被告因傷害等案件，經檢察官提起公訴（八十九年度偵字第三八五二號），本院
判決如左：
    主  文
丙○○共同傷害人之身體，處有期徒刑伍月，如易科罰金以佰元折算壹日；又以加
害生命之事，恐嚇他人致生危害於安全，處有期徒刑月，如易科罰金，以佰元折
算壹日，應執行有期徒刑柒月，如易科罰金以參佰元折算壹日。
    事  實
一、丙○○前於民國八十一年間，分別因違反麻醉藥品管理條例案件，經台灣台中地
    方法院分別判處有期徒刑七月、及五年二月，經定應執行刑五年六月，嗣經台灣
    高等法院台中分院駁回上訴確定，於八十三年五月十三日因縮短刑期假釋出監，
    嗣於八十六年間又因違反麻醉藥品管理條例案件，經法院判處有期徒刑七月確定
    ，因假釋期間再犯案，經法院判決撤銷假釋，兩案接續執行，應於八十九年十二
    月二十八日縮刑期滿執行完畢，惟其於八十八年七月二十九日即因縮短刑假釋出
    監（未構成累犯）。詎其於假釋期間仍不知悔改，於八十九年八月十三日十九時
    二十五分許，在苗栗縣苑裡鎮南勢里十一鄰一三六號，因與丁○○口角，遂與不
    詳成年男子基於共同傷害之犯意聯絡，先由該不詳男子持木椅毆擊丁○○，丙○○則隨手拾取柴刀一把，以刀背處追打丁○○，斯時，在場之人甲○○、乙○○
    等人欲上前勸阻，丙○○遂嚇稱：誰靠近便砍誰之語，甲○○、乙○○聞言即因
    害怕而不敢靠近，丙○○繼而持柴刀嚇令丁○○跪下，並稱若不跪下即予砍殺之
    語，以此脅迫方式使丁○○行無義務之事，嗣因丁○○拒不遵從，丙○○即以柴
    刀刀背毆擊丁○○，使丁○○因而受有左側尺骨鷹嘴突開放性骨折之傷害。
二、案經丁○○訴由苗栗縣警察局通霄分局報請臺灣苗栗地方法院檢察署檢察官偵查
    起訴。
    理  由
一、訊據被告丙○○除坦承右揭以刀背傷害丁○○之事實屬實外，惟矢口否認有上揭
    恐嚇犯行，辯稱伊未對丁○○為恐嚇言語，亦未說誰靠近便砍誰之語。惟查，右
    揭事實，迭據告訴人丁○○指訴綦詳，核與當日在場目擊證人甲○○於本院行隔
    離訊問時證稱之情節及證人乙○○於警訊證述情節大致相符，並有李綜合醫院大
    甲分院八十九年八月十九日所開立之診斷證明書附卷可稽及右揭被告持以砍傷丁○○之柴刀乙把扣案足資佐證，是被告所辯顯係卸飾之詞殊無可採，被告確有恐
    嚇及傷害之行為至明。事證明確，被告空言否認，無非飾詞，並不可取，其犯行
    堪以認定。
二、核被告所為，係犯刑法第三百零五條、第二百七十七條第一項之傷害罪、第三百
    零四條第二項、第一項強制未遂罪、第三百零五條恐嚇罪。被告雖已著手於以脅
    迫使人行無義務之事行為之實施，惟告訴人丁○○並未跪下，是未生使人行無義
    務之事之結果，其犯罪尚屬未遂，核其所為係犯刑法第三百零四條第二項、第一
    項之強制未遂罪。又被告與不詳成男子間，就傷害丁○○部分，具有犯意聯絡及
    行為分擔，為共同正犯。其所犯之強制未遂罪及傷害罪之間，有方法結果之牽連
    關係，依從較重之傷害罪處斷。又被告恐嚇行為，侵害甲○○、乙○○等數人之
    自由法益，係一行為而觸犯數罪名，為想像競合犯，應從一重論處恐嚇罪。又被
    告所犯傷害罪、恐嚇罪數罪間，犯意各別，罪名不同，應分論併罰之，並定其應
    執行刑。又公訴人雖未引用恐嚇罪條文，惟於事實欄已明確記載恐嚇之事實，恐
    嚇部分業經起訴，本院自應加以裁判。爰審酌被告於本院審理期間，屢經傳拘、
    通緝方到庭應訊，其對法律之輕藐，造成訴訟資源之浪費，殊不值原諒，及其犯
    罪之動機、目的、手段，犯罪所生之危害、犯罪後到庭猶否認犯行，顯不知悔悟
    等一切情狀，分別量處如主文所示之刑並定其應執行刑及諭知易科罰金之折算標
    準。
三、扣案之柴刀乙把係甲○○所有，並非被告所有，有證人甲○○供承在卷，且非違
    禁物，爰不為沒收之諭知，附此敘明。
據上論斷，應依刑事訴訟法第二百九十九條第一項前段，刑法第二十八條、第二百七
十七條第一項、第三百零四條第二項、第一項、第三百零五條、第五十五條、第五十
一條第五款、第四十一條，罰金罰鍰提高標準條例第一條前段、第二條，判決如主文
。
本案經檢察官戴瑞麒到庭執行職務
中      華      民      國    九十      年      六      月     十三     日
                              臺灣苗栗地方法院刑事第一庭
                                      法  官  林  靜  雯
右正本證明與原本無異。
如不服本判決，應於判決送達後十日內向本院提出上訴狀( 應附繕本 )，上訴於臺灣
高等法院台中分院。
                                      書記官  歐  明  秀
中      華      民      國    九十      年      六      月     十五     日
附錄：
刑法第三百零五條
以加害生命、身體、自由、名譽、財產之事，恐嚇他人致生危害於安全者，處二年以
下有期徒刑、拘役或三百元以下罰金。
刑法第二百七十七條
傷害人之身體或健康者，處三年以下有期徒刑、拘役或一千元以下罰金。
犯前項之罪因而致人於死者，處無期徒刑或七年以上有期徒刑；致重傷者，處三年以
上十年以下有期徒刑。


司法院資訊處製作；財團法人民間司法改革基金會備份。
